【裁判字號】    90,易,539
【裁判日期】    900831
【裁判案由】    贓物
【裁判全文】
臺灣雲林地方法院刑事判決                            九十年度易字第五三九號
    公  訴  人  臺灣雲林地方法院檢察署檢察官
    被      告  丙○○
右列被告因贓物案件，經檢察官提起公訴（九十年度偵字第四七一號），本院判決如
左：
    主  文
丙○○收受贓物，處有期徒刑參月，如易科罰金，以參佰元折算壹日。
    事  實
一、丙○○明知綽號「阿明」不詳姓名年籍之成年男子所持有之懸掛車號ＥＫ－四○
    五八號車牌（原車牌號碼Ｈ四－八八○七號）之自用小客車（車號ＥＫ－四○五
    八號車牌及原車牌號碼Ｈ四－八八○七號自小客車車身均係乙○○所有，先後於
    八十九年三月三十一日及八十九年七月十三日，分別在南投縣埔里鎮○○路十四
    之一號被竊），係屬來路不明之贓車，竟擅自於八十九年八月十二日晚上某時，
    在雲林縣二崙鄉湳仔村「一級棒釣蝦場」收受使用，而駕駛該車返至雲林縣二崙
    鄉○○村○○路十六號（公訴人誤載為十二號）之住處。嗣於翌日（十三日）上
    午十時許為警於丙○○上開住處前查獲。
二、案經雲林縣警察局移送臺灣雲林地方法院檢察署檢察官偵查起訴。
    理  由
一、訊據被告丙○○固不否認在右開時、地收受綽號「阿明」之不詳姓名年籍之成年
    男子所持有之上開自用小客車並駕駛之，惟辯稱：我不知該自小客車係贓車云云
    。惟查，原車牌號碼Ｈ四－八八○七號，引擎號碼３ＥＳ４７Ｃ５ＴＤ５８４８
    ２５號之自用小客車及車號ＥＫ－四○五八號之車牌，均係被害人乙○○所有，
    分別於右揭時地失竊，業據被害人乙○○於警訊及偵查中指訴明確，並有其立據
    之贓物認領保管單一紙、車輛竊盜、車牌失竊資料個別查詢報表－查獲車輛認可
    資料二紙附卷可按，是右開自用小客車自屬乙○○被竊之贓車無疑。且被害人乙
    ○○於偵查中陳稱：上開自用小客車尋獲後，電動鎖頭已被取走而呈洞狀，隨便
    用鐵釘即可啟動該車等語在卷，是上開自小客車電動鎖頭呈洞狀之異狀，已核與
    一般正當使用來源之車輛不符，再參以質之被告上開異狀時，被告先於警訊時辯
    稱：是「阿明」說該車係其妹所有，並非贓車，我所以相信云云，於偵查又辯稱
    ：「阿明」說因車子差一點被小偷竊走云云，於本院調查時又改稱：「阿明」說
    他的車曾經被人偷過，所以沒有懷疑是贓車云云，是被告前後辯稱不一，益徵被
    告明知該車有上開異狀，仍決意繼續使用，其應有贓物之認識至明。綜上，被告
    上開所辯，實屬卸責之詞，不足採信，本件事證明確，被告收受贓物犯行，堪予
    認定。
二、核被告丙○○所為，係犯刑法第三百四十九條第一項之收受贓物罪。爰審酌被告
    有毒品前科、犯罪所生之損害，及其於犯罪後設詞否認之態度等一切情狀，量處
    如主文所示之刑，以資懲儆。末按刑法第四十一條：「犯最重本刑為三年以下有
    期徒刑之罪，而受六月以下有期徒刑或拘役之宣告，因身體、教育、職業或家庭
    之關係，執行顯有困難者，得以一元以上三元以下折算一日，易科罰金」，已於
    九十年一月十日經總統公布修正為第四十一條第一項：「犯最重本刑為五年以下
    有期徒刑之罪，而受六月以下有期徒刑或拘役之宣告，因身體、教育、職業或家
    庭之關係或其他正當事由，執行顯有困難者，得以一元以上三元以下折算一日，
    易科罰金」，同年月十二日生效。本件被告犯罪日期在前述法律修正前，犯罪後
    法律變更，比較新舊法，均得易科罰金，自應適用裁判時之法律即修正後之刑法
    第四十一條第一項前段之規定，諭知易科罰金之折算標準，併此敘明。
據上論斷，應依刑事訴訟法第二百九十九條第一項前段，刑法第二條第一項前段、第
三百四十九條第一項、修正後刑法第四十一條第一項前段，罰金罰鍰提高標準條例第
一條前段、第二條，判決如主文。
本案經檢察官甲○○到庭執行職務。
中      華      民      國      九十      年      八    月    三十一    日
                                        臺灣雲林地方法院刑事第二庭
                                            法  官  趙  思  芸
右正本證明與原本無異。
如不服本判決，應於判決送達後十日內向本院提出上訴狀( 應附繕本 )。
                                            書記官  王  淑  美
中      華      民      國      九十      年      八    月    三十一    日
中華民國刑法第三百四十九條
收受贓物者，處三年以下有期徒刑、拘役或五百元以下罰金。
搬運、寄藏、故買贓物或為擔保者，處五年以下有期徒刑、拘役或科或併科一千元以
下罰金。
因贓物變得之財物，以贓物論。


司法院資訊處製作；財團法人民間司法改革基金會備份。
